【裁判字號】    99,撤緩,176
【裁判日期】    991124
【裁判案由】    撤銷緩刑
【裁判全文】
臺灣士林地方法院刑事裁定            99年度撤緩字第176 號
聲  請  人  臺灣士林地方法院檢察署檢察官
受  刑  人  陳煥宗
上列聲請人因受刑人犯偽造文書等案件，聲請撤銷緩刑之宣告（
99年度執聲字第1294號、99年度執緩字第491 號），本院裁定如
下：
    主  文
陳煥宗關於本院九十九年度審簡字第九七二號緩刑宣告撤銷。
    理  由
一、聲請意旨略以：受刑人陳煥宗因犯偽造文書等案件，經本院
    於民國（下同）99年7 月30日以99年度審簡字第972 號（99
    年度偵緝字第37號）判決判處應執行有期徒刑1 年10月，緩
    刑5 年，並應給付被害人即告訴人家鴻物流有限公司（下簡
    稱告訴人）新臺幣（下同）205 萬元，扣除已於99年7 月15
    日支付之2 萬5 千元外，剩餘202 萬5 千元，應分期支付如
    下：自99年8 月起至100 年7 月止，按月於每月10日給付2
    萬元，另自100 年8 月起，按月於每月10日給付3 萬元，至
    全部清償完畢為止，如有一期未付，視為全部到期。詎經聲
    請人於99年11月12日傳喚受刑人到案說明，其表示僅於99年
    8 月10日匯款1 次金額5 千元給告訴人外，因其每月薪資2
    萬7 千元，扣除因母親林貴蘭罹患癌症所支付之醫藥費用、
    生活費用等，所剩不多，預計將來已無力繼續按月償還應支
    付告訴人之賠償款項，故請求檢察官向法院聲請撤銷其緩刑
    之宣告，而同意入監服刑，因此，足認原宣告之緩刑難收其
    預期效果，而有執行刑法之必要。核受刑人所為，已合於刑
    法第75條之1 第1 項第4 款所定撤銷緩刑宣告之原因，爰依
    刑事訴訟法第476 條規定聲請撤銷緩刑等語。
二、按緩刑宣告，得斟酌情形，命犯罪行為人向告訴人支付相當
    數額之財產或非財產上之損害賠償。前項情形，應附記於判
    決書內。第2 項第3 款、第4 款得為民事強制執行名義。又
    受緩刑之宣告而有違反第74條第2 項第1 款至第8 款所定負
    擔情節重大者。刑法第74條第2 項第3 款、第4 項、同法第
    75 條 之1 第1 項第4 款均定有明文。
三、經查：
（一）受刑人因犯偽造文書等案件，經本院於99年7 月30日以99
      年度審簡字第972 號（99年度偵緝字第37號）判決判處應
      執行有期徒刑1 年10月，緩刑5 年，並應給付告訴人205
      萬元，扣除已於99年7 月15日支付之2 萬5 千元外，剩餘
      202 萬5 千元，應分期支付如下：自99年8 月起至100 年
      7 月止，按月於每月10日給付2 萬元，另自100 年8 月起
      ，按月於每月10日給付3 萬元，至全部清償完畢為止，如
      有一期未付，視為全部到期。另於前揭判決書理由欄三載
      明依刑法第74條第4 項、第75條之1 第1 項規定，前開賠
      償告訴人之諭知乃緩刑宣告附帶之負擔，得為民事強制執
      行名義，倘違反前開負擔情節重大，足認原宣告之緩刑難
      收其預期效果，而有執行刑罰之必要者，得撤銷緩刑之宣
      告等情，有卷附之判決書及臺灣高等法院被告前案紀錄表
      各1 份在卷可稽。
（二）查受刑人原擔任告訴人之銷售及收款人員，任期期間以偽
      造文書等方式侵占收取之貨款高達205 萬4115元，受刑人
      於本院99年度審簡字第972 號（原案號：99年度審訴字第
      394 號）審理期間，因同意分期賠償告訴人205 萬元，並
      於99年7 月15日先行支付2 萬5 千元，而與告訴人達成和
      解，本院再經檢察官、被告之同意改以簡易判決處刑，並
      審酌受刑人之犯罪動機、目的、手段、智識程度、生活狀
      況與告訴人達成民事和解等一切情狀，判處如前揭諭知事
      項，受刑人明知前開判決所諭知賠償告訴人之款項、期限
      ，乃依受刑人與告訴人達成之和解條件所立，亦為緩刑宣
      告附帶之負擔，卻無視於判決所命之負擔，於99年8 月10
      日僅支付告訴人8 千元後，即未再依前揭判決諭知事項履
      行，此有受刑人之報到筆錄、郵政跨行匯款申請書、本院
      公務電話紀錄表及判決書各1 份在卷可按，可證前揭判決
      諭知事項乃受刑人於審理期間，與告訴人所達成之和解條
      件，竟於本案判決後，即違反前開約定，顯見受刑人確實
      未依前揭判決所揭之賠償期限、款項等履行負擔。
（三）受刑人辯稱係因母親罹患癌症一節，固有受刑人提出之診
      斷證明書在卷可參，堪信為真實，惟依診斷證明書所載就
      醫日期為99年10月27日、診斷為「肛門癌併轉移」，顯見
      受刑人母親應非甫罹患癌症，而有治療費用支出，何況前
      揭和解條件係依照受刑人自行評估家庭狀況、工作收入後
      所為，焉可事後率然以每月收入僅2 萬7 千元以及母親罹
      癌，無法依前揭諭知按月應賠償之2 萬元、3 萬元而拒絕
      賠償之理，此外，其亦未依此積極尋求告訴人之諒解，或
      按期給付部分金額，或協商延期清償展現誠意，反而自認
      將來無法依約履行，即自99年9 月起斷然拒絕繼續賠償，
      自屬違背前揭判決宣告緩刑所附之負擔，情節重大。
（四）至受刑人於本院電話聯絡時供稱：願改為每月賠償1 萬元
      等語，然前揭判決諭知事項係依照受刑人與告訴人達成之
      和解條件所立，已見前述，且斟酌本件賠償金額高達205
      萬元，以第1 年每月賠償2 萬元、第2 年起每月賠償3 萬
      元計算，至緩刑期滿為止，賠償金額共計168 萬元，扣除
      99 年7月15日給付之2 萬5 千元，99年8 月10日給付之8
      千元，尚餘33萬7 千元，若變更為每月賠償1 萬元，至緩
      刑期滿為止，僅賠償63萬3 千元，尚餘141 萬7 千元，兩
      者相距甚大，對於受刑人在緩刑期間所應受負擔，明顯大
      幅減輕，已失去前揭緩刑宣告所預期之效果，難以酌採，
      而有執行刑罰之必要者。因此，認聲請人所為本件聲請，
      核與刑法第75條之1 第1 項第4 款之規定要件相符，應裁
      定撤銷其緩刑之宣告。
四、依刑事訴訟法第476 條，刑法第75條之1 第1 項第4 款，裁
    定如主文。
中    華    民    國    99    年    11    月    24    日
                  刑事第六庭  法  官      黃欣怡
以上正本證明與原本無異。
如不服本裁定應於送達後5 日內向本院提出抗告狀。
                              書記官      陳慧玲
中    華    民    國    99    年    11    月    24    日

司法院資訊處製作；財團法人民間司法改革基金會備份。
